【裁判字號】    99,上訴,1930
【裁判日期】    991011
【裁判案由】    違反毒品危害防制條例
【裁判全文】
臺灣高等法院臺中分院刑事判決        99年度上訴字第1930號
上  訴  人
即  被  告  甲○○
上列上訴人因違反毒品危害防制條例案件，不服臺灣臺中地方法
院99年度訴字第1674號中華民國99年7月30日第一審判決（起訴
案號：臺灣臺中地方法院檢察署99年度毒偵字第136號），提起
上訴，本院判決如下：
    主    文
上訴駁回。
    理    由
一、按依刑事訴訟法第350條、第361條、第362條、第367條規定
    ，不服地方法院之第一審判決而上訴者，須提出上訴書狀，
    並應敘述具體理由，為上訴必備之程式；其所提出之書狀未
    敘述上訴理由，或僅曾以言詞陳述上訴理由者，均應於上訴
    期間屆滿後20日內補提理由書於第一審法院。第一審法院經
    形式審查，認逾期未補提上訴理由者，應定期間先命補正；
    逾期未補正者，為上訴不合法律上之程式，應以裁定駁回。
    倘已提出上訴理由，但所提非屬具體理由者，則由第二審法
    院以上訴不合法律上之程式，判決駁回。而所謂具體理由，
    必係依據卷內既有訴訟資料或提出新事證，指摘或表明第一
    審判決有何採證認事、用法或量刑等足以影響判決本旨之不
    當或違法，而構成應予撤銷之具體事由，始克當之（例如：
    依憑證據法則具體指出所採證據何以不具證據能力，或依憑
    卷證資料，明確指出所為證據證明力之判斷如何違背經驗、
    論理法則）；倘僅泛言原判決認定事實錯誤、違背法令、量
    刑失之過重或輕縱，而未依上揭意旨指出具體事由，或形式
    上雖已指出具體事由，然該事由縱使屬實，亦不足以認為原
    判決有何不當或違法者（例如：對不具有調查必要性之證據
    ，法院未依聲請調查亦未說明理由，或援用證據不當，但除
    去該證據仍應為同一事實之認定），皆難謂係具體理由，俾
    與第二審上訴制度旨在請求第二審法院撤銷、變更第一審不
    當或違法之判決，以實現個案救濟之立法目的相契合，並節
    制濫行上訴（最高法院97年度臺上字第892號刑事判決意旨
    參照）。
二、本件上訴人即被告甲○○（下稱被告）上訴狀所載理由略謂
    ：被告因毒品案件，經檢察官提起公訴共2件，第一次發生
    於98年12月29日（即本案），第二次發生於99年1月8日，99
    年1月8日之案件已判刑有期徒刑6月，本案卻判有期徒刑8月
    ，反而較重，且本案是被告自己告知員警摻加海洛因的香煙
    放在那裡，也向員警表示願意接受處罰，何以會比第二次犯
    的還重？為此提起上訴，請求從輕量刑云云。
三、經查：
(一)被告因不服地方法院之第一審判決而於99年8月16日向原審
    法院具狀聲明上訴，並於同年9月6日提出上訴理由狀敘明上
    訴理由，依刑事訴訟法第361條第2項條文、立法修正理由及
    上開最高法院判決意旨，被告倘已提出上訴理由，但所提非
    屬具體理由者，由第二審法院以上訴不合法律上之程式，以
    判決駁回之。至於上訴理由是否具體，係屬第二審法院審查
    範圍，則不在命補正之列（參見法院辦理刑事訴訟案件應行
    注意事項第162點），合先敘明。
(二)按刑罰之量定，屬法院自由裁量之職權行使，應審酌刑法第
    57條所列各款事由及一切情狀，為酌量輕重之標準，並非漫
    無限制；量刑輕重係屬事實審法院得依職權自由裁量之事項
    ，苟已斟酌刑法第57條各款所列情狀而未逾越法定刑度，不
    得遽指為違法；且在同一犯罪事實與情節，如別無其他加重
    或減輕之原因，下級審量定之刑，亦無過重或失輕之不當情
    形，則上級審法院對下級審法院之職權行使，原則上應予尊
    重（最高法院72年臺上字第6696號、75年臺上字第7033號判
    例及85年度臺上字第2446號判決意旨參照）。本件被告對原
    審判決採用證據、認定事實及適用法律等節均不爭執，而原
    審判決理由已詳予載明審酌被告經觀察、勒戒程序後，仍未
    能徹底戒絕毒品，再犯本件施用第一級毒品犯行，足見其戒
    絕毒癮之意志不堅，未能體悟施用毒品對自己、家人造成之
    傷害及社會之負擔，惟念其犯後尚知坦承犯行，態度良好，
    及施用毒品乃戕害自身健康，尚未直接危害他人，反社會性
    不高等一切情狀，量處被告有期徒刑8月，顯已說明其論罪
    科刑之依據，並已注意適用刑法第57條之規定，所處之刑符
    合「罰當其罪」之原則，並無輕重失衡之情形，依上開最高
    法院判例、判決意旨，不得遽指為違法。況且，被告所犯之
    施用第一級毒品罪，其最低之法定本刑為有期徒刑六月，被
    告前又曾因施用毒品案件經觀察勒戒，素行不佳，原審量處
    有期徒刑8月，已屬從低度量刑。被告上訴意旨以另案刑度
    相比，指摘原審判決量刑過重云云，尚有誤會。
(三)綜上所述，本件被告提起上訴，固具備形式上之理由，然觀
    其上訴意旨所述，純屬其個人主觀上對法院量刑之期盼，並
    非依據卷內既有訴訟資料或提出新事實、新證據，指摘或表
    明原審判決有何採證認事、用法或量刑等足以影響判決本旨
    之不當或違法，而構成應予撤銷之具體事由，自不足以動搖
    原判決認定犯罪事實及量刑之基礎，難認係具體理由。其上
    訴顯然違背法律上之程式，應予駁回，並不經言詞辯論為之
    。
四、據上論斷，應依刑事訴訟法第367條前段、第372條，判決如
    主文。
中    華    民    國    99    年    10  月     11    日
            刑事第十一庭  審判長法  官  郭  同  奇
                                法  官  陳  慧  珊
                                法  官  洪  曉  能
以上正本證明與原本無異。
如不服本判決應於收受送達後十日內向本院提出上訴狀，其未敘
述上訴之理由者並得於提起上訴後十日內向本院補提理由書（均
須按他造當事人之人數附繕本）「切勿逕送上級法院」。
                                書記官  林  明  冬
中    華    民    國    99    年    10  月     11    日

司法院資訊處製作；財團法人民間司法改革基金會備份。
